---
title: "Tarea 3"
output: html_document
date: "2025-03-18"
author: "James Gramajo"
---


```{r}
library(dplyr)
library(ggplot2)
library(tidyverse)
data_air_bnb <- read_csv("listings.csv")
print(data_air_bnb)
```
FIRST PART
```{r}
#Display the first rows and the structure of the dataset (head(), str())
head(data_air_bnb)
str(data_air_bnb)

#Perform aa transformation for the price column
data_air_bnb <- data_air_bnb %>%
  mutate(price = as.numeric(gsub("\\$", "", price)))


#Filters records to keep only accommodations with more than 10 reviews and a price less than $500 per night. #Also, excludes missing valuesfor the host_location column.
data_air_bnb_filter <- data_air_bnb %>%
  filter(number_of_reviews > 10 & price < 500 & !is.na(host_location) )

#Sorts data from highest to lowest availability (availability_365).
data_air_bnb_filter <- data_air_bnb_filter %>%
  arrange(desc(availability_365))

#Create a new column called total revenue, which represents the potential revenue in a year (price * availability_365).
data_air_bnb_filter <- data_air_bnb_filter %>%
  mutate(total_revenue= price * availability_365 )

data_air_bnb_filter <- data_air_bnb_filter %>%
  select(host_location, room_type, price, availability_365, total_revenue, number_of_reviews)

```
PART 2
Groupings and summaries 
Groups data by host location and calculates
```{r}
# Group  data by host_location
summary_by_host <- data_air_bnb_filter %>%
  group_by(host_location) %>%
  summarize(
    avg_price = mean(price, na.rm = TRUE),  # avrrage price by night
    total_listings = n(),  # total number of homes
    avg_total_income = mean(total_revenue, na.rm = TRUE)  # average income
  )

head(summary_by_host)

# Group  data by room_type
summary_by_room_and_host <- data_air_bnb_filter %>%
  group_by(host_location, room_type) %>%
  summarize(average_availability = mean(availability_365, na.rm = TRUE)  )# average available

# Group the data by room average availabllity.
head(summary_by_room_and_host)
```
PART 3
CHART 1
```{r}
ggplot(data = data_air_bnb_filter, aes(x = price, y = number_of_reviews, color = room_type)) +
  geom_point(alpha = 0.6) +
  labs(x = "Precio noche $", y = "Numero de reseñas", title = "Precio - Número de Reseñas",
       color = "Tipo") +
  theme_minimal()
```
Analisis Grafica 1:
El eje X representa el precio por noche de un alojamiento.
El eje Y representa el numero de resenas es mayor en alojamientos mas baratos es decir <$150 y se concentran una gran cantidad de reviews.
Ademas entre mas caro sea el alquiler de una habitacion disminuye la cantidad de review.
Las habitaciones caras suelen tener menos resenas.

Se puede observar que la mayoria de puntos se encuentra 

CHART 2
```{r}
resumen_room_type <- data_air_bnb_filter %>%
  group_by(room_type) %>%
  summarize(avg_price = mean(price, na.rm = TRUE))


ggplot(resumen_room_type, aes(x = room_type, y = avg_price, fill = room_type)) +
  geom_col() +
  labs(title = "Precio promedio por tipo de alojamiento",
       x = "Tipo de alojamiento",
       y = "Precio promedio ($)") +
  theme_minimal()

```
Analisis Grafica 2:
En el eje X se encuentra en Tipo de alojamiento
En el eje Y se encuentra el precio promedio.

Colores
Rojo Entire home/apt 
Azul Private Room.

Se puede observar que el precio de alquilar Entire home/apt es mayor al de Private Room.
Rentar una private room es mas barato.
Entire home/apt es mas caro

CHART 3
```{r}

ggplot(data_air_bnb_filter, aes(x = availability_365, y = price, color= room_type)) +
  geom_point(alpha = 0.3) +
  facet_wrap(~host_location, labeller = labeller(host_location = label_wrap_gen(width = 15))) +
  labs(title = "Disponibilidad vs Precio por ubicación",
       x = "Días disponibles en el año", y = "Precio por noche ($)") +
  theme_minimal()

```
Analisis Grafica 3:
Eje X es dias disponibles en el año.
Eje Y es precio por noche en dólares.
Colores
Rojo Entire home/apt 
Celeste (Private room): Habitación privada.
La mayoría de los datos están situados en Albany, NY, con varios puntos en disponibilidad alta (300+ días) y precios entre 50 y 200 USD.
Otras ciudades como New York, NY, Fort Walton Beach, FL, y Saratoga Springs, NY muestran datos dispersos pero menos concentrados.
Algunos lugares (Stamford NY, Valley Stream NY, United States) tienen pocos datos, lo que indica baja oferta o poca recolección de datos para esas ubicaciones.
